臺灣桃園地方法院刑事判決
                                    110年度簡上字第294號
上  訴  人
即  被  告  陳維嘉


上列上訴人即被告因侵占案件，不服本院於中華民國110年5月12
日所為109年度桃簡字第2425號第一審刑事簡易判決（聲請簡易
判決處刑案號：108年度偵字第31651號），提起上訴，本院管轄
之第二審合議庭判決如下：
    主  文
上訴駁回。
陳維嘉緩刑貳年。
    犯罪事實及理由
一、本案經本院合議庭審理結果，認原審簡易判決以上訴人即被
    告陳維嘉（下稱被告）係犯刑法第335條第1項之侵占罪，判
    處有期徒刑3月，如易科罰金，以新臺幣（下同）1,000元折
    算1日。未扣案如原審簡易判決附表所示之物沒收，如全部
    或一部不能沒收或不宜執行沒收時，追徵其價額，認事用法
    及量刑均無不當，應予維持，並引用原審簡易判決書所記載
    之犯罪事實、證據及理由（如附件），另證據部分補充：「
    被告於本院準備程序及審理中之自白」（見本院簡上卷㈡第3
    1頁、第59頁）。
二、被告上訴意旨略以：被告前因多位親人相繼離世，一時無法
    負荷而不慎觸法。現被告已誠心悔悟，且業與告訴人林源山
    成立調解，請審認上情後給予被告緩刑之宣告等語。
三、按刑事審判之量刑，在於實現刑罰權之分配的正義，故法院
    對科刑判決之被告量刑，應符合罪刑相當原則，使罰當其罪
    ，此所以刑法第57條明定科刑時應審酌一切情狀，尤應注意
    該條所列各款情形，以為科刑輕重之標準。而量刑之輕重，
    係實體法上賦予事實審法院得依職權自由裁量之事項，苟法
    院於量刑時，已以行為人之責任為基礎，並斟酌刑法第57條
    各款所列情狀，而未逾越法定範圍，又未濫用其職權，即不
    得遽指為違法（最高法院72年台上字第6696號、75年台上字
    第7033號、96年度台上字第760號判決意旨參照）。次按刑
    罰之量定，固屬法院自由裁量之職權行使，但仍應審酌刑法
    第57條所列各款事由及一切情狀，為酌量輕重之標準，並非
    漫無限制，除不得逾越法律所規定之範圍外，並應具妥當性
    及合目的性，符合罪刑相當原則。在同一犯罪事實與情節，
    如別無其他加重或減輕之原因，下級審法院量定之刑，亦無
    過重或失輕之不當情形，則上級審法院對下級審法院之職權
    行使，原則上應予尊重（最高法院85年度台上字第2446號、
    95年度台上字第6617號判決意旨參照）。查原審以被告之責
    任為基礎，審酌被告不思以正途賺取所需，竟利用承租房屋
    上之便，侵占其所持有、他人所有之財產，顯然欠缺尊重他
    人財產權之觀念，所為應予非難，兼衡其本案侵占物品之價
    值，及其犯後否認犯行且未賠償告訴人損失之態度，再衡酌
    被告之生活狀況、品行、智識程序，其犯罪之動機、目的、
    手段等一切情狀，量處有期徒刑3月，並諭知以1,000元折算
    1日為其易科罰金之折算標準；復就被告所侵占之物，依刑
    法第38條之1第1項、第3項規定諭知沒收，於不能沒收或不
    宜執行沒收時，追徵其價額。本院認原審就刑之量定，已斟
    酌刑法第57條各款所列情形及其他科刑事項，既未逾越法定
    刑度，又未濫用裁量之權限，所量處之刑應屬適當，於法並
    無違誤。至被告於提起上訴後坦承犯行，且與告訴人成立調
    解，並當場給付完畢；告訴人亦表明願原諒被告本件之行為
    ，復同意給予被告緩刑之機會等節（見本院簡上卷㈡第14-3
    至14-4頁、第30頁），雖為原審所未及審酌，然執此與原判
    決量刑所據之理由為整體、綜合之觀察，尚難認原審就本件
    犯罪事實與情節量處之刑，有何違反公平、比例及罪刑相當
    原則致明顯過重或失輕之處，本院對原審之職權行使，自應
    予以尊重，以維科刑之安定性。
四、緩刑：
㈠按緩刑係附隨於有罪判決的非機構式之刑事處遇，其主要目的
  在達成受有罪判決之人，在社會中重新社會化之人格重建功能
  。此所以緩刑宣告必須附帶宣告緩刑期間之意義所在。再者，
  緩刑制度首重再犯罪的預防，唯有對受判決人本身有充分瞭解
  ，例如依其過去生涯，可知犯罪行為人所曾接受的教育，從犯
  罪的狀態瞭解行為人的行為動機、目的，從犯罪後態度推知行
  為人對其行為的看法，從生活狀況與環境推測其將來的發展等
  ；才能判斷其在緩刑期間，與之後的生活中是否會再犯罪。亦
  即藉由前述各種因素對犯罪行為人為整體評價，作為法院判斷
  該行為人是否適宜被宣告緩刑，以及進一步依據個案情況決定
  緩刑期間，及所應採取的積極協助措施，並將之作為緩刑宣告
  的負擔或條件。綜上，是否宣告緩刑、緩刑期間長短、及所附
  加之負擔或條件，均屬法院裁量之範圍（最高法院101年度台
  上字第5586號判決意旨參照）。
㈡經查，被告未曾因故意犯罪受有期徒刑以上刑之宣告，有臺灣
  高等法院被告前案紀錄表在卷可憑，考量被告於本院審理中坦
  承犯行，並已與告訴人達成調解且如數賠償完畢，業如上述，
  堪認被告確已竭力修復因其犯罪而生之損害，雖因一時失慮，
  致罹刑典，然經此偵審程序及上開罪刑宣告，當已知所警惕，
  信無再犯之虞。是本院綜合上情，並參酌告訴人對本案之意見
  ，認對被告宣告之刑以暫不執行為適當，爰依刑法第74條第1
  項第1款之規定，宣告緩刑2年，以勵自新。至檢察官固以被告
  僅賠償告訴人財產上損失，且至二審始坦承犯行，有無悔悟之
  心不無疑問為由，於本院審理時稱倘本院諭知緩刑，請求併命
  被告提供義務勞務或履行其他條件之負擔等語。惟本院衡以被
  告不僅已獲告訴人原諒，其賠償告訴人之金額與告訴人本件所
  受損害亦近相當，另審諸被告現為單親父親，尚有稚子待照顧
  等情，認對被告所為之緩刑宣告並無附條件之必要，併此敘明
  。
據上論斷，依刑事訴訟法第455條之1第1項、第3項、第368條、
第373條，刑法第74條第1項第1款，判決如主文。
本案經檢察官邱文中聲請以簡易判決處刑，檢察官林鈺瀅、謝咏
儒到庭執行職務。
中　　華　　民　　國　 110　　年　　12　　月　　8 　　日
                  刑事第十五庭　審判長法　官　林龍輝
                                      法  官  林岷奭
                                      法  官  郭于嘉
以上正本證明與原本無異。
不得上訴。
　　　　　　　　　　　　　　　       書記官　蔡得憲　　　　　　　　　　　　　　
中　　華　　民　　國　　110 　年　　12　　月　　9 　　日
附件：本院109年度桃簡字第2425號刑事簡易判決